# 干股如何核算

提问人：xianjuxiang 时间：2010-01-20 21:26:33
一家公司Ａ有长期股权投资，根据被投资公司Ｂ的章程是无形资产（品牌和软件），但实际上Ａ公司的软件并没有转移给Ｂ，最多让Ｂ同时适用而已，而所谓的品牌帐内也根本没有。实际上就是Ｂ希望Ａ入股，用Ａ的名声或软资源。验资报告一直未见到。这种情况下，Ａ确认长期股权投资的分录如何做，贷方计入营业外收入还是资本公积？这部分当年需要计算所得税吗？

回答人：chenyiwei
回复 沙发 xianjuxiang 的帖子双方约定的用于出资的品牌、软件等是否实际交付，并履行验资手续后，经工商登记成为股东？ 如果没有经过这样的程序，还是建议不要确认长期股权投资。